【裁判字號】    98,審訴緝,48
【裁判日期】    980430
【裁判案由】    毒品危害防制條例
【裁判全文】
臺灣桃園地方法院刑事判決            98年度審訴緝字第48號
公  訴  人  臺灣桃園地方法院檢察署檢察官
被      告  甲○○
上列被告因違反毒品危害防制條例案件，經檢察官提起公訴（97
年度毒偵字第3212號），嗣於本院準備程序進行中，被告就被訴
事實為有罪之陳述，經本院告知簡式審判程序意旨，並聽取當事
人之意見後，本院合議庭裁定改由受命法官獨任依簡式審判程序
審理，並判決如下：
    主  文
甲○○施用第一級毒品，累犯，處有期徒刑捌月。
    事  實
一、甲○○前於民國87年間因施用第二級毒品案件，經臺灣雲林
    地方法院（下稱同院）以87年度毒聲字第560 號裁定送觀察
    、勒戒，因認無繼續施用毒品傾向，於88年1 月14日執行完
    畢釋放出所，並經臺灣雲林地方法院檢察署檢察官以88年度
    偵緝字第3 號為不起訴處分確定；復於88年間因施用第一級
    毒品案件，經同院以88年度毒聲字第1035號裁定送觀察、勒
    戒後，因認有繼續施用毒品傾向，經同院以88年度毒聲字第
    1152號裁定令入戒治處所施以強制戒治，嗣經同院以89年度
    毒聲字第125 號裁定停止戒治併付保護管束出所，復經同院
    以89年度毒聲字第807 號裁定撤銷停止戒治，於90年10月19
    日戒治期滿執行完畢，該施用毒品犯行並經同院以90年度訴
    緝字第4 號就連續施用第一級毒品罪部分各判決判處有期徒
    刑8 月、8 月，就連續施用第二級毒品罪部分各判決判處有
    期徒刑4 月、4 月，並定應執行刑為有期徒刑1 年8 月確定
    ；另於88年間因竊盜等案件，經臺灣高等法院臺南分院以89
    年度上易字第740 號就攜帶兇器竊盜罪部分判處有期徒刑3
    年，就偽造文書罪部分判處有期徒刑5 月，並定應執行刑為
    有期徒刑3 年3 月確定；復於90年間因竊盜案件，經同院以
    90 年 度易字第374 號判處有期徒刑1 年10月確定，並與上
    開88 年 間所犯連續施用第一、二級毒品案件所判處之罪刑
    經同院以90年度聲字第65 3號裁定定應執行刑為有期徒刑3
    年6 月確定，且與上開應執行刑有期徒刑3 年3 月接續執行
    ，於95 年1月10日假釋併付保護管束出監，原應於97年4 月
    12日縮刑假釋期滿，惟於假釋期間，因中華民國九十六年罪
    犯減刑條例於96年7 月16日生效施行，依該條例第2 條第2
    項之規定，上開連續施用第一、二級毒品4 罪應視為已依該
    條例第2 條第1 項之規定減其宣告刑，且與不得減刑部分之
    2 次加重竊盜罪部分，依該條例第11條之規定定其應執行之
    刑後，已屬保護管束期滿視為執行完畢（於本案構成累犯）
    。詎仍不知悔改，復基於施用第一級毒品海洛因之犯意，於
    97 年6月10日晚間8 時許，在桃園縣南桃園交流道下某處路
    邊，以針筒注射方式施用海洛因1 次。嗣於97年6 月12日晚
    間6 時23分許，在桃園縣桃園市○○路325 號85度C 咖啡店
    廁所內為警查獲。
二、案經桃園縣政府警察局桃園分局報告臺灣桃園地方法院檢察
    署檢察官偵查起訴。
    理  由
一、本案被告甲○○所犯之罪，並非法定刑為死刑、無期徒刑或
    最輕本刑3 年以上有期徒刑之罪，亦非高等法院管轄第一審
    之案件，而被告於準備程序中就被訴事實已為有罪之陳述，
    經本院告知簡式審判程序之旨，並聽取當事人之意見後，本
    院合議庭乃依刑事訴訟法第273 條之1 第1 項規定，裁定改
    由受命法官獨任進行簡式審判程序，合先敘明。
二、上揭事實，業據被告甲○○於警詢、偵查及本院審理中均坦
    承不諱，而被告為警查獲後所採集之尿液檢體，經送請台灣
    檢驗科技股份有限公司以酵素免疫分析法初步檢驗，再佐以
    氣相層析質譜儀分析法確認檢驗結果均呈鴉片類陽性反應，
    此有桃園縣政府警察局桃園分局被採尿人尿液暨毒品真實姓
    名與編號對照表及台灣檢驗科技股份有限公司濫用藥物檢驗
    報告各1 紙附卷可稽，足認被告上開任意性之自白確與事實
    相符，應堪採信。又按毒品危害防制條例於92年7 月9 日修
    正公布，自93年1 月9 日施行，而依修正後之規定，僅限於
    「初犯」及「5 年後再犯」2 種情形，始應先經觀察、勒戒
    或強制戒治程序。倘被告於5 年內已再犯，經依法追訴處罰
    ，縱其第3 次（或第3 次以上）再度施用毒品之時間，在初
    犯經觀察、勒戒或強制戒治執行完畢釋放5 年以後，已不合
    於「5 年後再犯」之規定，且因已於「5 年內再犯」，顯見
    其再犯率甚高，原實施觀察、勒戒或強制戒治，已無法收其
    實效，即應依該條例第10條規定處罰；又所謂5 年戒斷期間
    之計算，係指相鄰之前後2 次施用毒品時間之間隔而言，非
    可飛躍自初次起算其5 年期間（最高法院95年度第7 次刑事
    庭會議決議、最高法院95年台非字第65號判決參照）。經查
    ，本件被告於前案觀察、勒戒執行完畢釋放後5 年內，再因
    連續施用第一、二級毒品案件，經臺灣雲林地方法院以90年
    度訴緝字第4 號各判處有期徒刑8 月、8 月、4 月、4 月，
    並定應執行刑為有期徒刑1 年8 月確定，此有臺灣高等法院
    被告前案紀錄表1 份在卷足憑，是本件被告施用毒品犯行雖
    已於前案觀察、勒戒執行完畢釋放後5 年後，惟其已於5 年
    內再犯，依上開說明，仍應追訴處罰。綜上，本件事證明確
    ，被告犯行堪以認定，應依法論科。
三、核被告甲○○所為，係犯毒品危害防制條例第10條第1 項之
    施用第一級毒品罪。被告有事實欄所載之犯罪及科刑執行情
    形，有臺灣高等法院被告前案記錄表足憑，其於5 年內故意
    再犯本案有期徒刑以上之罪，為累犯，應依法加重其刑。爰
    審酌被告犯後坦承犯行而態度良好、施用毒品係戕害自身健
    康，對他人並不生重大危害及其他一切情狀，量處如主文所
    示之刑。至扣案之注射針筒4 支，被告於警、偵訊及本院審
    理中均否認為其所有，且無積極證據證明屬被告所有，爰不
    予宣告沒收之，附此敘明。
據上論斷，應依刑事訴訟法第273 條之1 第1 項、第299 條第1
項前段，毒品危害防制條例第10條第1 項，刑法第11條前段、第
47條第1 項，判決如主文。
本案經檢察官王惟琪到庭執行職務。
中    華    民    國    98    年     4    月    30    日
                        刑事庭  法  官  鍾雅蘭
以上正本證明與原本無異。
如不服本判決，應於判決送達後10日內向本院提出上訴狀（應附
繕本），其未敘述上訴理由者，應於上訴期間屆滿後20日內補提
理由書狀於本院，上訴於臺灣高等法院。
                                書記官  楊郁馨
中    華    民    國    98    年     4    月    30    日
附錄本案論罪科刑法條：
毒品危害防制條例第10條
施用第一級毒品者，處6 月以上5 年以下有期徒刑。


司法院資訊處製作；財團法人民間司法改革基金會備份。
